【裁判字號】    98,易,560
【裁判日期】    980430
【裁判案由】    竊盜
【裁判全文】
臺灣臺南地方法院刑事判決               98年度易字第560號
公  訴  人  臺灣臺南地方法院檢察署檢察官
被      告  丙○○
                    （現另案於臺灣臺南監獄臺南分監執行）
上列被告因竊盜案件，經檢察官提起公訴（98年度偵字第2590號
），被告於準備程序中就被訴事實為有罪之陳述，本院裁定改依
簡式審判程序審理，判決如下：
    主  文
丙○○踰越牆垣、於夜間侵入有人居住之建築物竊盜，累犯，處
有期徒刑捌月。
    事  實
一、丙○○前於民國95年間因竊盜案件，經本院以95年度易字第
    1074號判決判處有期徒刑8 月確定；復於96年間因公共危險
    、竊盜案件，經本院以96年度交訴字第27號判決各判處有期
    徒刑7 月、3 月，並定其應執行有期徒刑8 月確定，嗣上開
    各案經本院以96年度聲減字第871 號裁定減刑，其中95年間
    之竊盜罪減為有期徒刑4 月確定；96年間之公共危險等罪經
    減刑後定其應執行刑為有期徒刑4 月確定，上開有期徒刑接
    續執行，於96年11月11日縮刑期滿執行完畢。詎其猶不知悔
    改，因缺錢購買毒品施用，竟意圖為自己不法之所有，本於
    加重竊盜之犯意，於97年12月22日凌晨1 時許之夜間，騎乘
    其所有之車牌號碼LA5-225 號之重型機車，前往臺南縣仁德
    鄉○○路○ 段106 號有守衛看管居住之「澤龍企業股份有限
    公司」（下稱澤龍公司），先攀爬該公司之圍牆，而踰越進
    入該公司內，再徒手竊取澤龍公司所有之銅鑄共計60.2公斤
    （價值約新臺幣12,000元），並將之裝入在現場拾取之麻布
    袋內，得手後正欲離開之際，因觸動保全系統而警報作響，
    該公司守衛林振華聽聞警報聲後，旋通知保全公司並報警前
    來處理；丙○○見狀隨即攜帶竊得之銅鑄爬上該公司屋頂躲
    避，惟因銅鑄重量甚重，丙○○為求順利逃離現場，乃將竊
    得之銅鑄留在該公司屋頂上，再由公司屋頂跳至公司外面，
    旋即騎乘機車匆匆離去。嗣於97年12月22日凌晨3 時許，為
    警在臺南縣仁德鄉○○路○ 段102 號路旁，發現丙○○穿著
    及所戴之安全帽與龍澤公司監視錄影畫面中之竊嫌特徵相符
    ，經丙○○同意帶回警局調查，因而查獲上情。
二、案經臺南縣警察局歸仁分局報請臺灣臺南地方法院檢察署檢
    察官偵查起訴。
    理  由
一、本件被告丙○○所犯係死刑、無期徒刑、最輕本刑為3 年以
    上有期徒刑以外之罪，其於本院準備程序中就被訴事實為有
    罪之陳述，經法官告知被告簡式審判程序之旨，並聽取公訴
    人、被告之意見後，由本院依刑事訴訟法第273 條之1 第1
    項之規定，裁定改依簡式審判程序審理，先予敘明。
二、上開事實，業據被告於偵查中及本院審理時供承不諱（見偵
    卷第15至17頁、本院卷第18頁反面、第22頁反面），核與證
    人即澤龍公司總經理甲○○及守衛林振華於警詢時證述失竊
    之情節大致相符（見警卷第8 至13頁），此外，復有贓物認
    領保管單1 紙、代保管書1 紙、查獲及現場照片12幀、監視
    錄影翻拍照片6 幀在卷可證（見警卷第24至34頁），足見被
    告自白與事實相符，堪以採信。從而，本件事證明確，被告
    犯行已堪認定。
三、按刑法第321 條第1 項第1 款所稱之「夜間」，係指「日出
    前、日沒後」。查本件被告犯罪時間為凌晨1 時許，顯係於
    日沒後、日出前之夜間行竊無訛。故核被告所為，係犯刑法
    第321 條第1 項第2 款、第1 款之踰越牆垣、於夜間侵入有
    人居住之建築物竊盜罪。公訴人就被告於夜間侵入有人居住
    之建築物之加重竊盜事由，雖未於起訴法條中指明，然此部
    分事實業於犯罪事實欄中載明，且屬單一竊盜行為而有數款
    之加重情形，為單純一罪，本院自應就此部分併予審究（最
    高法院69年台上字第3945號判例意旨參照）。又被告前於95
    年間因竊盜案件，經本院以95年度易字第1074號判決判處有
    期徒刑8 月確定；復於96年間因公共危險、竊盜案件，經本
    院以96年度交訴字第27號判決各判處有期徒刑7月、3月，並
    定其應執行有期徒刑8月確定，上開各案嗣經本院以96 年度
    聲減字第871 號裁定減刑，其中95年間之竊盜罪減為有期徒
    刑4 月確定；96年間之公共危險等罪經減刑後定其應執行刑
    為有期徒刑4 月確定，上開有期徒刑接續執行，於96年11月
    11日縮刑期滿執行完畢，此有臺灣高等法院被告前案紀錄表
    1份在卷可按，其受徒刑之執行完畢，5年以內故意再犯有期
    徒刑以上之本罪，為累犯，依法應加重其刑。爰審酌被告素
    行非佳、因缺錢購買毒品施用，率爾於夜間翻越圍牆進入有
    人居住之建築物內行竊，侵害他人財產權，危害社會治安，
    所為誠屬不該，惟念其所竊財物業已返還被害人、犯罪後坦
    承犯行，已具悔意之犯後態度，並兼衡其智識程度、生活狀
    況等一切情狀，量處如主文所示之刑。至另扣案交付保管之
    球鞋1雙及安全帽1頂，係被告日常外出或騎乘機車均會穿戴
    之物品，核與本件竊盜案無涉，自無庸為沒收之諭知，併此
    敘明。
據上論斷，應依刑事訴訟法第273 條第1 項、第299 條第1 項前
段，刑法第321 條第1 項第1 款、第2 款、第47條第1 項，判決
如主文。
本案經檢察官乙○○到庭執行職務。
中    華    民    國    98    年    4     月    30    日
                  刑事第十一庭    法  官  蘇碧珠
以上正本證明與原本無異。
如不服本判決應於收受本判決後10日內向本院提出上訴書狀，並
應敘述具體理由。如未敘述上訴理由者，應於上訴期間屆滿後20
日內向本院補提理由書狀（均須按他造當事人之人數附繕本）「
切勿逕送上級法院」。
                                 書記官  許哲萍
中    華    民    國    98    年    4     月    30    日
錄附本案論罪科刑法條全文
中華民國刑法第321條：
犯竊盜罪而有左列情形之一者，處6 月以上、5 年以下有期徒刑
：
一、於夜間侵入住宅或有人居住之建築物、船艦或隱匿其內而犯
    之者。
二、毀越門扇、牆垣或其他安全設備而犯之者。
三、攜帶兇器而犯之者。
四、結夥三人以上而犯之者。
五、乘火災、水災或其他災害之際而犯之者。
六、在車站或埠頭而犯之者。
前項之未遂犯罰之。


司法院資訊處製作；財團法人民間司法改革基金會備份。
